【裁判字號】    99,聲,895
【裁判日期】    990531
【裁判案由】    聲請具保停止羈押
【裁判全文】
臺灣高等法院臺中分院刑事裁定           99年度聲字第895號
聲 請人 即
選任辯護人  黃鈴律師
被      告  甲○○
上列聲請人因被告違反毒品危害防制條例上訴案件（99年度上訴
字第859號），為被告聲請具保停止羈押，本院裁定如下：
    主  文
聲請駁回。
    理  由
一、按本件聲請係由上訴人即被告甲○○之選任辯護人黃鈴律
    師具狀為之，此觀聲請狀僅由選任辯護人黃鈴律師蓋章而
    無被告之簽名、捺印或蓋章自明，而被告之選任辯護人亦得
    隨時具保，向法院聲請停止羈押，刑事訴訟法第110條第1項
    定有明文。故本件應係由選任辯護人黃鈴律師為被告聲請
    具保停止羈押，合先敘明。
二、本件上訴人即被告甲○○因違反毒品危害防制條例案件，前
    經本院訊問後，認為被告涉犯販賣第二級毒品等罪嫌疑重大
    ，有事實足認有逃亡之虞，且所犯為最輕本刑 5年以上有期
    徒刑之罪，而有刑事訴訟法第101條第1項第1款、第3款之情
    形，非予羈押，顯難進行審判，於民國（下同）99年 4月27
    日執行羈押在案。
三、聲請意旨略以：被告甲○○因一時失慮以致罹犯重典，深感
    懊惱，因此對於原審所認定之部分犯罪事實雖提起上訴，惟
    就其餘部分業已坦承不諱，縱將來判決之最終結果，無法如
    被告主張，被告亦誠心接受，況被告之家庭、親友均在臺灣
    ，實無脫逃之虞。又被告母親因知悉被告身染愛滋重症（HI
    V ），而致身體狀況每況愈下，日前又引發肺炎而住院，為
    此，懇請賜准被告具保停止羈押，以使被告能於服刑前陪伴
    於母親身側，以盡子女孝道云云。
四、按羈押被告乃刑事訴訟上不得已之措施，法院於認定羈押被
    告之原因是否存在時，僅就被告是否犯罪嫌疑重大，有無刑
    事訴訟法第101條、第101條之 1所定情形為必要之審酌，本
    案被告甲○○因涉犯毒品危害防制條例第4條第2項之販賣第
    二級毒品等罪，業經原審判處應執行有期徒刑12 年8月在案
    ，足見被告甲○○犯罪嫌疑重大；又被告甲○○涉犯之販賣
    第二級毒品罪係最輕本刑 5年以上有期徒刑之重罪，故被告
    甲○○符合刑事訴訟法第101條第1項第 3款所規定羈押之事
    由；況以所犯為死刑、無期徒刑或 5年以上有期徒刑之罪為
    羈押原因者，此款羈押之目的並在於確保刑之執行，因重罪
    相較於輕罪而言，被告甲○○可能期待的刑罰制裁較為嚴厲
    ，逃亡之誘因也隨之增加，因而可認有羈押之必要，今被告
    甲○○業經原審審結後判處有期徒刑12年 8月，且本院為羈
    押訊問時亦另以刑事訴訟法第101條第1項第 1款所規定之事
    由為羈押被告之理由，依上揭所述，被告甲○○既經原審判
    處重刑，則其於判刑後既已知所判處之刑度甚重，則其逃亡
    之誘因必也隨之增加，因而可認仍有羈押之必要，是其羈押
    原因尚未消滅，且為確保日後審判程序之進行及判決確定後
    之執行，仍認有繼續羈押之必要。再按法院為羈押之裁定時
    ，並非在行被告有罪、無罪之調查，其本質上係屬為保全被
    告使刑事訴訟程序得以順利進行，或為保全證據，或為擔保
    嗣後刑之執行程序，或為防被告反覆施行同一犯罪，而對被
    告實施剝奪其人身自由之強制處分，法院僅應就形式上之證
    據判斷被告犯罪嫌疑是否重大，有無羈押原因及有無羈押之
    必要性，關於羈押原因之判斷，尚不適用訴訟上之嚴格證明
    原則，是本院依據檢察官起訴之內容及原審法院所認定之事
    實，於訊問後認為被告甲○○確涉有毒品危害防制條例第 4
    條第2項之販賣第二級毒品等罪嫌，所犯最輕本刑為5年以上
    有期徒刑之罪，予以羈押，即屬有據。聲請意旨所述被告之
    家庭因素及其個人已深感悔悟等情，均非考量繼續羈押被告
    與否之因素；被告又無符合刑事訴訟法第 114條各款所定得
    具保停止羈押之情形。綜上所述，本件羈押之原因尚未消滅
    ，聲請人為被告聲請具保停止羈押，自難准許，應予駁回，
    特此裁定。
據上論斷，依刑事訴訟法第220條，裁定如主文。
中    華    民    國    99    年    5    月    31    日
            刑事第一庭  審判長法  官  陳  紀  綱
                              法  官  林  欽  章
                              法  官  張  智  雄
以上正本證明與原本無異。
如不服本裁定，得於收受送達後五日內向本院提出抗告書狀（須
附繕本）。
                              書記官  詹  雅  婷
中    華    民    國    99    年    5    月    31    日

司法院資訊處製作；財團法人民間司法改革基金會備份。
